【裁判字號】    97,交聲,1210
【裁判日期】    970428
【裁判案由】    聲明異議
【裁判全文】
臺灣臺中地方法院交通事件裁定      97年度交聲字第1210號
移
異  議  人
即受處分人  甲○○
上列受處分人因違反道路交通管理處罰條例案件，對於交通部公
路總局臺中區監理所民國97年4 月8 日所為之裁決處分（原處分
案號：中監違字第裁60-RB0000000號），聲明異議，本院裁定如
下：
    主  文
異議駁回。
    理  由
一、異議意旨略以：(一)異議人即受處分人甲○○居住在臺中，預
    定前往金山地區旅遊，第一次行駛該路段，沿途遵守交通規
    定，不敢逾越。因路況陌生，在二高下萬里交流道後，循著
    路標行駛，邊開車邊找路，沿路一直留意車速控制，但遭警
    方攔阻，實感困惑。(二)未見明顯超速警告標誌。(三)依路況平
    穩，且安全駕駛，卻遭取締，如非速限設計不當，即為故意
    設陷，製造交警業績，對交通安全並無助益。(四)詢問警方可
    否簽註不服意見於罰單上，警方未做善意說明，並告知如不
    簽則以拒簽辦理，因擔心惹上妨害公務，只得於罰單上簽名
    ，內心實有嚴重之受迫感。(五)罰單上違規事實欄所載「本測
    試值當場即予當事人觀看無誤」，惟警方並未執行，警方值
    勤與事實不符。(六)回程留意該臺二線道路之速限標誌，沿路
    50公里、60公里及70公里號誌不斷變換，此種速限設計，使
    駕駛人不斷抬頭低頭，分散注意號誌車速，並非保護駕駛人
    ，亦非有利於其他人員及車輛。為此，提出聲明異議，改諭
    知異議人不罰云云。
二、按汽車駕駛人，行車速度，超過規定之最高時速，處新臺幣
    1,200 元以上2,400 元以下罰鍰，並記違規點數1 點，道路
    交通管理處罰條例第40條、第63條第1 項第1 款分別定有明
    文。經查，異議人於民國97年2 月28日15時55分許，駕駛車
    牌號碼9185-LC 號自小客車，行經臺二縣大武崙段處，該處
    限速50公里，基隆市警察局第四分局安樂分駐所警員以雷達
    測速，測得行車速度為68公里，超速18公里，因而予以攔停
    ，開立基隆市警察局基警交字第RB0000000 號舉發違反道路
    交通管理事件通知單之事實，為異議人所不爭執，並有上開
    舉發違反道路交通管理事件通知單在卷可稽，異議人駕車超
    速行駛於上開路段之違規事實，堪以認定。至於異議人所指
    上開異議事由，均屬公路速限設置當否，及值勤員警之執法
    過程是否注意遭取締人之內心感受等問題，均非本院所得審
    究，亦與本案異議人確實駕車超速違規行為無涉，復無礙於
    異議人確有上開違規行為之認定，併此說明。
三、綜上所述，原處分機關依道路交通管理處罰條例第40條及第
    63條第1 項第1 款規定，並參酌違反道路交通管理事件統一
    裁罰標準表，裁處異議人罰鍰1,600 元，並記違規點數1 點
    ，於法並無不合。本件異議為無理由，應予駁回。
據上論斷，應依道路交通管理處罰條例第87條第2 項，道路交通
案件處理辦法第19條，裁定如主文。
中    華    民    國    97    年    4     月    28    日
                  交通法庭      法  官  柯志民
上正本證明與原本無異。
如不服本裁定，應於送達後五日內，向本院提出抗告狀。
                                書記官  賴亮蓉
中    華    民    國    97    年    4     月    28    日


司法院資訊處製作；財團法人民間司法改革基金會備份。
